臺灣臺中地方法院刑事判決　　　　　　　　　　　　九十三年度訴字第二○九一號
　　公　訴　人　臺灣臺中地方法院檢察署檢察官
　　被　　　告　甲○○
右列被告因違反毒品危害防制條例案件，經檢察官提起公訴（九十三年度毒偵字第二
五四九號），被告於準備程序中就被訴事實為有罪之陳述，經告知簡式審判程序之旨
，並聽取公訴人、被告之意見後，由本院合議庭裁定由受命法官獨任進行簡式審判程
序，判決如左：
    主  文
甲○○施用第一級毒品，累犯，處有期徒刑拾月。
    事  實
一、甲○○曾因違反戡亂時期肅清煙毒條例，經臺灣嘉義地方法院以八十二年度訴字
    第二六四號判處有期徒刑三年二月，於民國八十三年十二月十三日假釋付保護管
    束而出監（嗣後經撤銷假釋）。復於假釋期間，另犯恐嚇及違反肅清煙毒條例案
    件，分別經臺灣嘉義地方法院以八十四年度訴字第二五二號、八十四年度訴字第
    五三八號先後判處有期徒刑十月、三年四月，再由臺灣嘉義地方法院以八十四年
    度聲字第一五二五號裁定定應執行有期徒刑四年，並接續執行前開違反戡亂時期
    肅清煙毒條例經撤銷假釋後所餘之殘刑一年四月十九日，於八十六年七月九日縮
    短刑期假釋付保護管束而出監（嗣後再經撤銷假釋）。又於假釋期間之八十七年
    間因違反麻醉藥品管理條例案件，經本院以八十七年度易字第三七號判處有期徒
    刑四月，接續執行前開撤銷假釋後之殘刑三年二月二十四日，於九十年八月十三
    日縮短刑期執行完畢而出監。其於毒品危害防制條例施行後，因施用毒品案件，
    經臺灣嘉義地方法院以八十八年度毒聲字第二五二號裁定送觀察、勒戒後，認無
    繼續施用毒品傾向，由臺灣嘉義地方法院檢察署檢察官以八十八年度偵字第四六
    七二號處分不起訴。又因偽造文書案件，經臺灣新竹地方法院以八十七年度竹簡
    字第四二九號判處有期徒刑四月，且因偽證案件經臺灣嘉義地方法院以八十八年
    度訴字第六九一號判處有期徒刑十月，前開二罪於九十年八月十三日起接續執行
    ，並於九十一年十一月十七日縮短刑期假釋付保護管束而出監，並於九十一年十
    一月十七日保護管束期滿未經撤銷假釋視為執行完畢。其又因施用第一級毒品、
    第二級毒品案件，經本院以九十二年度毒聲字第一四九八號裁定送觀察、勒戒後
    ，認有繼續施用毒品傾向，經本院以九十二年度毒聲字第一七七五號裁定令入戒
    治處所施以強制戒治一年，並因毒品危害防制條例於九十三年一月九日修正施行
    ，即於該日逕予釋放而出戒治所，而其施用第一級毒品、第二級毒品案件，分別
    經本院以九十二年度訴字第二二一○號、九十二年度中簡字第二一五二號先後判
    處有期徒刑八月、五月，並經本院以九十三年度聲字第五五一號裁定定應執行有
    期徒刑一年（現即因此二罪在臺灣臺中監獄執行中）。
二、詎其仍不知悛悔，於強制戒治執行完畢釋放後五年內，竟基於施用第一級毒品海
    洛因之犯意，於九十三年六月十五日晚間十九時許，在其不詳姓名朋友位於彰化
    縣花壇鄉不詳門牌號碼之住處內，以將少許第一級毒品海洛置於注射針筒內，並
    摻水稀釋後以注射血管之方式，施用第一級毒品海洛因一次。嗣其因另案違反毒
    品危害防制條例之執行案件經臺灣臺中地方法院檢察署發佈通緝，而於九十三年
    六月十六日下午十四時三十分許，為警在彰化縣花壇鄉○○路三六○號「臺灣民
    俗村」內（起訴書誤載為臺中市○區○○路一段一七八號前）查獲，經警取得其
    同意採尿送驗呈嗎啡陽性反應，始查悉上情。
三、案經臺中市警察局第一分局報請臺灣臺中地方法院檢察署檢察官偵查起訴。
    理  由
一、右開施用第一級毒品海洛因一次之事實，業經被告甲○○於本院審理時坦承不諱
    ，且為警在警局所採之尿液，經送請詮昕科技股份有限公司檢驗，其結果（係以
    ＧＣ／ＭＳ檢測方法確認）確呈嗎啡陽性反應，有該公司出具之九十三年六月三
    十日濫用藥物尿液檢驗報告一紙附卷可參，則被告自白其有施用第一級毒品海洛
    因一次犯行，核與事實相符，堪予採信，本件事證明確，被告犯行洵堪認定。
二、按海洛因係毒品危害防制條例所定之第一級毒品，不得非法施用。是被告甲○○
    施用第一級毒品海洛因之行為，核係犯毒品危害防制條例第十條第一項之施用第
    一級毒品罪。查被告為供施用第一級毒品而持有該級毒品之低度行為，應為施用
    之高度行為所吸收，不另論罪。又查被告曾因違反戡亂時期肅清煙毒條例，經臺
    灣嘉義地方法院以八十二年度訴字第二六四號判處有期徒刑三年二月，於八十三
    年十二月十三日假釋付保護管束而出監（嗣後經撤銷假釋）。復於假釋期間，另
    犯恐嚇及違反肅清煙毒條例案件，分別經臺灣嘉義地方法院以八十四年度訴字第
    二五二號、八十四年度訴字第五三八號先後判處有期徒刑十月、三年四月，再由
    臺灣嘉義地方法院以八十四年度聲字第一五二五號裁定定應執行有期徒刑四年，
    並接續執行前開違反戡亂時期肅清煙毒條例經撤銷假釋後所餘之殘刑一年四月十
    九日，於八十六年七月九日縮短刑期假釋付保護管束而出監（嗣後再經撤銷假釋
    ）。又於假釋期間之八十七年間因違反麻醉藥品管理條例案件，經本院以八十七
    年度易字第三七號判處有期徒刑四月，接續執行前開撤銷假釋後之殘刑三年二月
    二十四日，於九十年八月十三日縮短刑期執行完畢而出監。其於毒品危害防制條
    例施行後，因施用毒品案件，經臺灣嘉義地方法院以八十八年度毒聲字第二五二
    號裁定送觀察、勒戒後，認無繼續施用毒品傾向，由臺灣嘉義地方法院檢察署檢
    察官以八十八年度偵字第四六七二號處分不起訴。又因偽造文書案件，經臺灣新
    竹地方法院以八十七年度竹簡字第四二九號判處有期徒刑四月，且因偽證案件經
    臺灣嘉義地方法院以八十八年度訴字第六九一號判處有期徒刑十月，前開二罪於
    九十年八月十三日起接續執行，並於九十一年十一月十七日縮短刑期假釋付保護
    管束而出監，並於九十一年十一月十七日保護管束期滿未經撤銷假釋視為執行完
    畢等情，有臺灣臺中地方法院檢察署刑案資料查註紀錄表、臺灣高等法院被告全
    國前案紀錄表、前開判決等各一份在卷可稽，其於五年以內再犯本件有期徒刑以
    上之罪，為累犯，應依刑法第四十七條之規定加重其刑。爰審酌被告平日素行，
    曾因施用毒品，經先後送觀察勒戒二次，及強制戒治一次等治療程序，而未知警
    惕仍再犯本案施用第一級毒品之罪，足見其雖經觀察、勒戒、強制戒治等治療程
    序，仍未徹底袪除施用毒品之惡習，猶再次施用，致深陷毒癮而難以自拔，顯未
    能善體國家設置觀察、勒戒機構，協助毒品施用者戒除毒癮之良法美意，惟念及
    施用毒品本質上係戕害自身健康之行為，尚未嚴重破壞社會秩序或侵害他人權益
    ，且被告犯罪後坦承犯行態度尚屬良好，及施用第一級毒品海洛因之次數等一切
    情狀，量處如主文所示之刑，以示懲儆。
據上論斷，應依刑事訴訟法第二百七十三條之一第一項、第二百九十九條第一項前段
，毒品危害防制條例第十條第一項、第二十三條第二項，刑法第十一條前段、第四十
七條，判決如主文。
本案經檢察官藍獻榮到庭執行職務。
中      華      民      國    九十三    年      九      月     三十     日
                                臺灣臺中地方法院刑事第十三庭
                                        法  官  陳  可  薇
右正本證明與原本無異。
如不服本判決，應於送達後十日內向本院提出上訴狀（須附繕本），上訴於臺灣高等
法院臺中分院。
                                        書記官
中      華      民      國    九十三    年      九      月     三十     日
附錄論罪科刑法條：
毒品危害防制條例第十條
施用第一級毒品者，處六月以上五年以下有期徒刑。
